【裁判字號】    89,簡上,258
【裁判日期】    900330
【裁判案由】    就業服務法
【裁判全文】
臺灣板橋地方法院刑事判決                        八十九年度簡上字第二五八號
    上  訴  人
    即  被  告  乙○○
右上訴人因違反就業服務法案件，不服本院三重簡易庭八十九年度重簡字六八一號中
華民國八十九年七月二十五日第一審判決（聲請簡易判決處刑案號：臺灣板橋地方法
院檢察署八十九年度偵字第一八○五號），提起上訴，本院管轄第二審法院之合議庭
判決如左：
    主  文
上訴駁回。
    事實及理由
一、本案經本院合議庭審理結果，認第一審判決以被告所為係違反就業服務法第五十
    三條第一款規定，而依同法第五十八條第一項前段論罪，判處罰金新臺幣肆萬元
    ，如易服勞役，以新臺幣玖佰元即銀元參佰元折算壹日，核屬適法允當，並引用
    第一審判決書所為事實及理由之記載。
二、上訴意旨略以伊不認識甲○○，原來伊才是真正的老闆，LILIS 是在甲○○工廠
    工作被查獲，伊無僱用 LILIS擔任打掃工作，檢察官起訴之人、地、時、物、事
    均與伊無關，影印紙任何人均可取得，並不能當做證據，該紙亦非伊拿給該外勞
    。伊確實雖有匯錢給甲○○，但不知甲○○是誰，並不表示伊有僱用外勞。伊僱
    用的任何員工均有合法聘書、制服，本件並無查獲與伊有關相關證據，證人甲○
    ○也不認識伊，其他所言均是二手傳播、謠言。甲○○說有替外勞匯款到國外，
    請她提出匯款到國外的相關證據資料或請法院向銀行調取匯款全部資料以證明該
    外勞有多重收入來證明甲○○所言不實，請求審判長依證據判決等語，為指摘原
    判決不當之理由。經查：依據社會一般生活常情判斷，每月賦予佣金相當於國內
    僱用外勞之月薪數額（按：上訴人即被告匯予該外勞 LILIS係每月新臺幣『下同
    』二萬二千元），其係基於何種原因而為此等匯款？上訴人亦未詳盡說明，進以
    釋疑，僅淡言以係介紹友人之代價！因此，上訴人即被告辯稱未僱用該印尼國籍
    外勞 LILIS，竟然按月透過其並未經謀面之同案已結被告甲○○之銀行戶頭匯入
    該佣金？況且由該外勞 LILIS向警方所提出署名：潔康清潔有限公司，業務經理
    乙○○之八十八年十一月十日八十八年潔字第○○一號函件（附於偵查卷第十三
    頁）之內容，對照上訴人按月匯款紀錄查悉相對應之『月初』均匯予二萬二千元
    者，至屬相關，上訴人逕自否認該函件，執以係平常一般人均可拿到之影印本，
    或丟棄之影本撿拾為辯，要均矯飾，核非可採；且上訴人即被告並自承其與甲○
    ○並不認識，何若又經由證人 LILIS之告知後。竟而利用該帳戶匯入相當月薪之
    款項？用意何在？顯與常情相違背，故證人即該印尼籍外勞 LILIS於警訊暨同案
    已結被告甲○○於警、偵訊、本院所為證言，至堪憑信，自難逕予否認該等證言
    之真實性，據上，被告所辯，核無足採。本案事證明確，上訴人即被告犯行明確
    ，原審依法論罪科刑，核無不當。上訴意旨徒以未予僱用云云，指摘原判決不當
    ，為無理由，應予駁回。至上訴人即被告聲請調查同案已結被告甲○○相關帳號
    資金往來詳情一節，經查：黃女他項資金之往來明細，核與本案案情，並無必然
    之關聯性，況且本案案情，已屬明確，所為聲請，核無必要，附此敘明。
據上論斷，應依刑事訴訟法第四百五十五條之一第一項、第三項、第三百六十八條、
第三百七十三條，判決如主文。
本案經檢察官張慶林到庭執行職務。
中      華      民      國    九  十    年      三      月    三    十  日
                                    臺灣板橋地方法院刑事第六庭
                                    審判長  法  官  張谷輔
                                            法  官  侯志融
                                            法  官  黎錦福
右正本證明與原本無異。
不得上訴。
                                            書記官  戴尚榮
中      華      民      國    九  十    年      四      月        三    日


司法院資訊處製作；財團法人民間司法改革基金會備份。
